臺灣高等法院刑事判決　　　　　　　　　　　　　九十三年度上訴字第二二八九號
　　上　訴　人
　　即　被　告　甲○○
右上訴人因毒品危害防制條例案件，不服臺灣新竹地方法院九十三年度訴字第二一三
號，中華民國九十三年七月十九日第一審判決（起訴案號：臺灣新竹地方法院檢察署
九十三年度毒偵字第四三九號；移送併辦案號：臺灣新竹地方法院檢察署九十三年度
毒偵字第七九四號、九十三年度毒偵字第八三八號）），提起上訴，本院判決如左：
    主  文
原判決撤銷。
甲○○連續施用第一級毒品，累犯，處有期徒刑壹年。扣案之海洛因貳包（合計淨重
柒點參陸公克）、海洛因貳包（合計淨重壹點捌捌公克），沒收銷燬之；另扣案放置
前述毒品之包裝袋肆個（前貳個總重零點捌貳公克、後貳個總重零點伍貳公克），及
針筒拾參支、止血帶貳條，均沒收。
    事  實
一、甲○○曾因施用第一級毒品案件，經臺灣新竹地方法院於民國（下同）八十七年
    七月二十五日以八十七年毒聲字第三二六號裁定應送勒戒處所觀察、勒戒，執行
    後認有繼續施用毒品之傾向，再經同法院於八十七年八月二十五日以八十七年毒
    聲字第四八五號裁定令入戒治處所施以強制戒治一年，其後於八十八年八月二十
    四日強制戒治期滿執行完畢，經臺灣新竹地方法院檢察署檢察官於八十八年十月
    二十二日以八十八年度戒毒偵字第七號不起訴處分書為不起訴處分確定。再因施
    用第二級毒品案件，經臺灣新竹地方法院於九十年四月二十七日以九十年度易緝
    字第二０號判處有期徒刑六月；又因施用第一級毒品案件，經臺灣新竹地方法院
    於九十年五月十一日以九十年度訴字第一七四號判處有期徒刑八月；前開九十年
    判決二案件所處徒刑，經同法院於九十一年二月二十五日以九十一年度聲字第一
    三一號裁定應執行刑為有期徒刑一年一月；而於九十二年四月二十九日縮短刑期
    執行完畢。
二、詎甲○○猶不知悔改，復基於施用第一級毒品海洛因之概括犯意，自九十三年二
    月二十二日起，至九十三年七月十七日十二時止，連續在新竹市○○路一五一號
    租屋處、新竹市德成公園等地，以將第一級毒品海洛因加水稀釋後，用注射針筒
    施打之方式，施用第一級毒品海洛因多次，平均約三至五日施打一次。嗣：(一)先
    於九十三年三月一日十八時十五分許，在新竹市○○路一五一號前，經警自甲○
    ○身上搜得其所有用以施打海洛因使用之注射針筒二支，經帶至警局訊問，於警
    詢中採尿送驗，發現呈嗎啡（衍生物）之陽性反應，而查獲。(二)再於九十三年七
    月二十二日十五時二十五分許，在新竹市○○路與林森路口遇警盤檢，經警在甲
    ○○所駕駛之NR -一八一六號自小客車內駕駛座下搜得甲○○所有之第一級毒品
    海洛因二包（合計淨重七點三六公克，空包裝總重零點八二公克），及止血帶一
    條，經帶至警局訊問，於警詢中採尿送驗，發現呈嗎啡（衍生物）之陽性反應，
    而查獲。(三)再於九十三年七月二十七日二十二時三十分許，在新竹市○○路三一
    九巷十八號一樓停車場遇警盤檢，經警在甲○○身上搜得甲○○所有之第一級毒
    品海洛因二包（合計淨重一點八八公克，空包裝總重零點五二公克），及供施用
    第一級毒品海洛因所用之針筒十一支、止血帶一條，經帶至警局訊問，於警詢中
    採尿送驗，發現呈嗎啡（衍生物）之陽性反應，而查獲。
二、案經新竹市政府警察局第一分局報請臺灣新竹地方法院檢察署檢察官偵查起訴及
　　新竹市政府警察局第一分局報請臺灣新竹地方法院檢察署檢察官移送併辦。
    理  由
一、被告甲○○在本院審理中，對於前揭事實已坦承不諱。復查：
  (一)被告先後於九十三年三月一日、九十三年七月二十二日、九十三年七月二十七日
    警詢中所採集尿液，經送新竹市衛生局檢驗結果，均發現呈嗎啡（衍生物）之陽
    性反應，有新竹市警察局辦理煙毒麻醉藥品案尿液送驗送檢人真實姓名代號對照
    表暨送驗登記簿、新竹市衛生局不法藥物尿液初步篩檢報告書各三紙附卷可稽（
    見偵字第四三九卷第九頁、第十頁，偵字第七九四號卷第五十九頁、第六十頁，
    偵字第八三八號卷第七十二頁、第七十三頁）。
  (二)被告於九十三年七月二十二日為警查獲之白粉二包，經送請法務部調查局鑑驗結
    果，認含第一級毒品海洛因成分，合計淨重七點三六公克（空包裝總重零點八二
    公克），純度百分之七九點七九，純質淨重五點八七公克；被告於九十三年七月
    二十七日為警查獲之白粉二包，經送請法務部調查局鑑驗結果，認含第一級毒品
    海洛因成分，合計淨重一點八八公克（空包裝總重零點五二公克），純度百分之
    七四點四四，純質淨重一點四０公克；分別有法務部調查局九十三年十月四日調
    科壹字第一００００二一八六號、九十三年十月四日調科壹字第一００００二一
    八三號鑑定通知書附在本院卷可證。
  (三)被告前曾因施用第一級毒品案件，經臺灣新竹地方法院於八十七年七月二十五日
    以八十七年毒聲字第三二六號裁定應送勒戒處所觀察、勒戒，執行後認有繼續施
    用毒品之傾向，再經同法院於八十七年八月二十五日以八十七年毒聲字第四八五
    號裁定令入戒治處所施以強制戒治一年，其後於八十八年八月二十四日強制戒治
    期滿執行完畢，經臺灣新竹地方法院檢察署檢察官於八十八年十月二十二日以八
    十八年度戒毒偵字第七號不起訴處分書為不起訴處分確定。再因施用第二級毒品
    案件，經臺灣新竹地方法院於九十年四月二十七日以九十年度易緝字第二０號判
    處有期徒刑六月；又因施用第一級毒品案件，經臺灣新竹地方法院於九十年五月
    十一日以九十年度訴字第一七四號判處有期徒刑八月；分別有臺灣新竹地方法院
    檢察署八十八年度戒毒偵字第七號不起訴處分書一件及臺灣新竹地方法院九十年
    度易緝字第二０號、九十年度訴字第一七四號刑事判決二件在卷可查（見毒偵字
    第八三八號卷第五十五頁、第六十頁、第六十三頁）。
  (四)被告在本院審理中之自白核與事實相符，應屬可信。本件事證明確，被告犯行堪
    以認定，應予依法論處。
二、核被告甲○○所為，係犯毒品危害防制條例第十條第一項之施用第一級毒品罪；
    其施用毒品前後持有第一級毒品海洛因之低度行為，均為施用之高度行為所吸收
    ，不另論罪。又被告先後多次非法施用第一級毒品海洛因犯行，其時間緊接，所
    犯為構成要件相同之罪名，顯係基於概括之犯意而為，應依刑法第五十六條連續
    犯之規定論以一罪，並加重其刑。又查，被告前曾因施用第二級毒品案件，經臺
    灣新竹地方法院於九十年四月二十七日以九十年度易緝字第二０號判處有期徒刑
    六月；又因施用第一級毒品案件，經臺灣新竹地方法院於九十年五月十一日以九
    十年度訴字第一七四號判處有期徒刑八月；前開二案件所處徒刑，經同法院於九
    十一年二月二十五日以九十一年度聲字第一三一號裁定應執行刑為有期徒刑一年
    一月；而於九十二年四月二十九日縮短刑期執行完畢，有臺灣新竹地方法院九十
    年度易緝字第二０號、九十年度訴字第一七四號刑事判決二件及本院被告全國前
    案紀錄表一份在卷可查（見毒偵字第八三八號卷第六十頁、第六十三頁）；其於
    五年之內再犯前開有期徒刑以上之罪，為累犯，應依刑法第四十七條之規定遞予
    加重其刑。又查，被告自九十三年三月二日起至同年七月十七日十二時止，連續
    施用第一級毒品海洛因，而於九十三年七月二十二日、九十三年七月二十七日分
    別為警查獲之犯行，雖未經檢察官起訴；惟此部分之犯行核與檢察官已起訴部分
    犯行，有連續犯關係屬裁判上之一罪，已如前述；基於審判不可分原則，本院自
    得併予審究，附此敘明。
三、原審據以論罪科刑，固非無見。惟查，原審未及就被告自九十三年三月二日起至
    同年七月十七日十二時止，連續施用第一級毒品海洛因，而於九十三年七月二十
    二日、九十三年七月二十七日分別為警查獲之犯行併予審判，尚有未洽。被告上
    訴意旨請求就其連續施用第一級毒品海洛因，而於九十三年七月二十二日、九十
    三年七月二十七日分別為警查獲之犯行併予審判，為有理由；應由本院將原判決
    撤銷改判。審酌施用毒品雖為自戕行為，然被告前曾因施用第一級毒品案件，經
    法院裁定應送勒戒處所觀察、勒戒，執行後認有繼續施用毒品之傾向，再經同法
    院裁定令入戒治處所施以強制戒治一年，其後於八十八年八月二十四日強制戒治
    期滿執行完畢，經察署檢察官為不起訴處分確定後，又再犯本案之罪，其施用毒
    品之期間，對善良風俗之危害，及犯罪後已坦承犯行之態度等一切情狀，量處如
    主文所示之刑。扣案之海洛因二包（合計淨重七點三六公克，純度百分之七九點
    七九，純質淨重五點八七公克）、海洛因二包（合計淨重一點八八公克，純度百
    分之七四點四四，純質淨重一點四０公克），為查獲之第一級毒品，應依毒品危
    害防制條例第十八條第一項前段之規定，沒收銷燬之。另扣案放置前述毒品之包
    裝袋肆個（前貳個總重零點捌貳公克、後貳個總重零點伍貳公克），係用以放置
    前述毒品以便施用；及針筒十三支、止血帶二條，係供施打第一級毒品犯罪之用
    ；均為被告供犯罪所用之物，並經被告陳明皆為其所有，均應依第三十八條第一
    項第二款之規定，併予宣告沒收。
據上論斷，應依刑事訴訟法第三百六十九條第一項前段、第三百六十四條、第二百九
十九條第一項前段，毒品危害防制條例第十條第一項、第十八條第一項前段，刑法第
十一條前段、第五十六條、第四十七條、第三十八條第一項第二款，判決如主文。
本案經檢察官田炳麟到庭執行職務。
中　　　華　　　民　　　國　　九十三　　年　　　十　　　月　　二十八　　日
                              臺灣高等法院刑事第十二庭
                                  審判長法  官  劉 景 星
                                        法  官  陳 志 洋
                                        法  官  陳 博 志
右正本證明與原本無異。
如不服本判決，應於收受送達後十日內向本院提出上訴書狀，其未敘述上訴之理由者
並得於提起上訴後十日內向本院補提理由書（均須按他造當事人之人數附繕本）。
                                        書記官  陳 嘉 文
中　　　華　　　民　　　國　　九十三　　年　　 十一 　　月　　　一　　　日
附錄：本案論罪科刑法條全文
毒品危害防制條例第十條
施用第一級毒品者，處六月以上五年以下有期徒刑。
